【裁判字號】    99,交聲,1969
【裁判日期】    990930
【裁判案由】    交管條例聲異
【裁判全文】
臺灣板橋地方法院交通事件裁定        99年度交聲字第1969號
原處分機關  交通部公路總局臺北區監理所板橋監理站
異  議  人
即受處分人  甲○○
上列異議人即受處分人因違反道路交通管理處罰條例案件，對於
交通部公路總局臺北區監理所板橋監理站民國99年6 月22日板監
裁字第裁41－C00000000 號違反道路交通管理事件裁決書所為之
處分（原舉發通知單案號：臺北縣政府警察局北縣警交大字第C0
0000000 號）聲明異議，本院裁決如下：
    主    文
異議駁回。
    理    由
一、原處分意旨略以：異議人即受處分人甲○○於民國99年3 月
    31日下午1 時50分許，因騎乘車牌號碼911 —EZS 號重型機
    車，行經臺北縣板橋市○○路、華東路口時，因「紅燈左轉
    」，由臺北縣政府警察局板橋分局逕行填掣北縣警交大字第
    C00000000 號舉發違反道路交通管理事件通知單對受處分人
    舉發「紅燈左轉」之違規，並移送原處分機關處理。嗣經原
    處分機關於99年6 月22日依道路交通管理處罰條例第第53條
    第1 項、第63條第1 項第3 款及違反道路交通管理事件統一
    裁罰基準及處理細則第41、43、44、67條規定，以板監裁字
    第裁41－C00000000 號違反道路交通管理事件裁決書認定受
    處分人「駕車行經有燈光號誌管制之交岔路口闖紅燈」而裁
    處罰鍰新臺幣（下同）1,800 元，並記違規點數3 點在案。
二、異議意旨略以：伊固不否認有於上開時、地騎乘車牌號碼91
    1 —EZS 號重型機車之情，然矢口否認有何違規情事，並辯
    稱：當天伊騎乘機車行經板橋市○○路與華東路口，欲待轉
    進入華東路口，伊駕駛機車超越停止線並在待轉區待轉，此
    時前面有1 個小姐是紅燈左轉，伊就看一下燈號，發現華東
    路是綠燈可以過，就過去，但警員認定伊係跟著那小姐左轉
    ，就一起被攔下，是本件違規舉發及裁處，實難令人甘服，
    為此聲明異議，請求撤銷原裁決處分云云。
三、按汽車駕駛人，行經有燈光號誌管制之交岔路口闖紅燈者，
    處1,000 元以上5,400 元以下罰鍰，並記違規點數3 點，道
    路交通管理處罰條例第53條第1 項、第63條第1 項第3 款分
    別定有明文。
四、觀諸證人即臺北縣政府警察局板橋交通分隊警員乙○○於本
    院調查時具結證陳：當天下午係在板橋四川路與華東路口執
    行取締交通違規，伊看見異議人在四川路紅燈時，整台機車
    超過停止線到左轉機車的專用區，後來看到異議人後面的1
    台機車騎過來，異議人才跟著騎過來，伊本來想異議人雖然
    超過停止線，但左轉到機車的專用區並沒有騎過來就算了，
    但後來還跟著騎過來，所以才取締，又異議人騎過來時，華
    東路已經綠燈，華東路的車輛都已經在通行，依照路口燈號
    的設計，這時四川路、待轉區專用的燈號一定是紅燈，異議
    人及另外2 名騎士卻仍騎過來，總共有3 部車輛違規，另因
    其他2 名騎士都沒有提出異議，異議人在場就口頭提出異議
    ，所以對於庭上之異議人有印象等語歷歷（見本院卷第17背
    面至19背面頁），並有證人乙○○所提出另2 名騎士違規之
    臺北縣政府舉發違反交通事件通知單影本2 紙附卷可參（見
    本院卷第33頁），綜觀上開情詞，堪認異議人確實有紅燈左
    轉之違規情事至明。
五、至異議人於本院調查時另辯稱：伊係在待轉區○○○○路走
    ，自然要看華東路燈號，當時華東路燈號係綠燈等詞置辯。
    惟徵之該路口照片顯示，往華東路之待轉區有左轉機慢車專
    用號誌，該號誌燈號與四川路上之號誌燈號一致，此有照片
    1 張在卷可參（見本院卷第22頁），則異議人既已超越停止
    線前進至待轉區等待進入華東路，自應遵循待轉區機慢車專
    用號誌至明，從而異議人看華東路口是綠燈，可見四川路與
    待轉區機慢車專用號誌確實係紅燈一節無誤，是異議人前開
    辯解，不足為採。
六、綜上所述，本件異議人違規事證明確，原處分機關依道路交
    通管理處罰條例第53條第1 項等規定，裁處異議人罰鍰1,80
    0 元，核無違誤，異議人之異議為無理由，應予駁回。
七、據上論斷，應依道路交通管理處罰條例第87條第2 項，道路
    交通案件處理辦法第19條，裁定如主文。
中    華    民    國    99    年    9     月    30    日
                  交通法庭  法  官    連  雅  婷
以上正本證明與原本無異。
如不服本裁定應於送達後五日內向本院提出抗告狀。
                            書記官    郭  晉  良
中    華    民    國    99    年    9     月    30    日

司法院資訊處製作；財團法人民間司法改革基金會備份。
